updates/files/_internal/pyphen/dictionaries/hyph_eo.dic
UTF-8

% Du vokaloj disigas silabon

%  a-a  a-e  a-i  a-o  a-u
%  e-a  e-e  e-i  e-o  e-u
%  i-a  i-e  i-i  i-o  i-u
%  o-a  o-e  o-i  o-o  o-u
%  u-a  u-e  u-i  u-o  u-u

a1a
a1e
a1i
a1o
a1u

e1a
e1e
e1i
e1o
e1u

i1a
i1e
i1i
i1o
i1u

o1a
o1e
o1i
o1o
o1u

u1a
u1e
u1i
u1o
u1u


% Konsonanto + vokalo disigas la silabon antaŭ la konsonanto

%  -ba  -be  -bi  -bo  -bu
%  -ca  -ce  -ci  -co  -cu
%  -ĉa  -ĉe  -ĉi  -ĉo  -ĉu
%  -da  -de  -di  -do  -du
%  -fa  -fe  -fi  -fo  -fu
%  -ga  -ge  -gi  -go  -gu
%  -ĝa  -ĝe  -ĝi  -ĝo  -ĝu
%  -ha  -he  -hi  -ho  -hu
%  -ĥa  -ĥe  -ĥi  -ĥo  -ĥu
%  -ja  -je  -ji  -jo  -ju
%  -ĵa  -ĵe  -ĵi  -ĵo  -ĵu
%  -ka  -ke  -ki  -ko  -ku
%  -la  -le  -li  -lo  -lu
%  -ma  -me  -mi  -mo  -mu
%  -na  -ne  -ni  -no  -nu
%  -pa  -pe  -pi  -po  -pu
%  -ra  -re  -ri  -ro  -ru
%  -sa  -se  -si  -so  -su
%  -ŝa  -ŝe  -ŝi  -ŝo  -ŝu
%  -ta  -te  -ti  -to  -tu
%  -ŭa  -ŭe  -ŭi  -ŭo  -ŭu
%  -va  -ve  -vi  -vo  -vu
%  -za  -ze  -zi  -zo  -zu

1ba
1be
1bi
1bo
1bu

1ca
1ce
1ci
1co
1cu

1ĉa
1ĉe
1ĉi
1ĉo
1ĉu

1da
1de
1di
1do
1du

1fa
1fe
1fi
1fo
1fu

1ga
1ge
1gi
1go
1gu

1ĝa
1ĝe
1ĝi
1ĝo
1ĝu

1ha
1he
1hi
1ho
1hu

1ĥa
1ĥe
1ĥi
1ĥo
1ĥu

1ja
1je
1ji
1jo
1ju

1ĵa
1ĵe
1ĵi
1ĵo
1ĵu

1ka
1ke
1ki
1ko
1ku

1la
1le
1li
1lo
1lu

1ma
1me
1mi
1mo
1mu

1na
1ne
1ni
1no
1nu

1pa
1pe
1pi
1po
1pu

1ra
1re
1ri
1ro
1ru

1sa
1se
1si
1so
1su

1ŝa
1ŝe
1ŝi
1ŝo
1ŝu

1ta
1te
1ti
1to
1tu

1ŭa
1ŭe
1ŭi
1ŭo
1ŭu

1va
1ve
1vi
1vo
1vu

1za
1ze
1zi
1zo
1zu


% La jenaj konsonantoj kunigitaj agas kvazaŭ unu sola sono

%  -fra  -fre  -fri  -fro  -fru
%  -kra  -kre  -kri  -kro  -kru
%  -pra  -pre  -pri  -pro  -pru
%  -tra  -tre  -tri  -tro  -tru
%  -vra  -vre  -vri  -vro  -vru
%  -gra  -gre  -gri  -gro  -gru
%  -bra  -bre  -bri  -bro  -bru
%  -dra  -dre  -dri  -dro  -dru
%  -fla  -fle  -fli  -flo  -flu
%  -kla  -kle  -kli  -klo  -klu
%  -pla  -ple  -pli  -plo  -plu
%  -tla  -tle  -tli  -tlo  -tlu
%  -vla  -vle  -vli  -vlo  -vlu
%  -gla  -gle  -gli  -glo  -glu
%  -bla  -ble  -bli  -blo  -blu
%  -kna  -kne  -kni  -kno  -knu
%  -gna  -gne  -gni  -gno  -gnu
%  -ksa  -kse  -ksi  -kso  -ksu
%  -psa  -pse  -psi  -pso  -psu
%  -kva  -kve  -kvi  -kvo  -kvu
%  -gva  -gve  -gvi  -gvo  -gvu
%  -kŭa  -kŭe  -kŭi  -kŭo  -kŭu
%  -gŭa  -gŭe  -gŭi  -gŭo  -gŭu
%  -ĉja  -ĉje  -ĉji  -ĉjo  -ĉju
%  -nja  -nje  -nji  -njo  -nju

1fra
1fre
1fri
1fro
1fru

1kra
1kre
1kri
1kro
1kru

1pra
1pre
1pri
1pro
1pru

1tra
1tre
1tri
1tro
1tru

1vra
1vre
1vri
1vro
1vru

1gra
1gre
1gri
1gro
1gru

1bra
1bre
1bri
1bro
1bru

1dra
1dre
1dri
1dro
1dru

1fla
1fle
1fli
1flo
1flu

1kla
1kle
1kli
1klo
1klu

1pla
1ple
1pli
1plo
1plu

1tla
1tle
1tli
1tlo
1tlu

1vla
1vle
1vli
1vlo
1vlu

1gla
1gle
1gli
1glo
1glu

1bla
1ble
1bli
1blo
1blu

1kna
1kne
1kni
1kno
1knu

1gna
1gne
1gni
1gno
1gnu

1ksa
1kse
1ksi
1kso
1ksu

1psa
1pse
1psi
1pso
1psu

1kva
1kve
1kvi
1kvo
1kvu

1gva
1gve
1gvi
1gvo
1gvu

1kŭa
1kŭe
1kŭi
1kŭo
1kŭu

1gŭa
1gŭe
1gŭi
1gŭo
1gŭu

1ĉja
1ĉje
1ĉji
1ĉjo
1ĉju

1nja
1nje
1nji
1njo
1nju


% Nun, la kombinoj komencantaj per S kaj Ŝ

%  -sca  -sce  -sci  -sco  -scu
%  -sfa  -sfe  -sfi  -sfo  -sfu
%  -sja  -sje  -sji  -sjo  -sju
%  -ŝja  -ŝje  -ŝji  -ŝjo  -ŝju
%  -ska  -ske  -ski  -sko  -sku
%  -ŝka  -ŝke  -ŝki  -ŝko  -ŝku
%  -skla  -skle  -skli  -sklo  -sklu
%  -skra  -skre  -skri  -skro  -skru
%  -skva  -skve  -skvi  -skvo  -skvu
%  -skŭa  -skŭe  -skŭi  -skŭo  -skŭu
%  -sla  -sle  -sli  -slo  -slu
%  -ŝla  -ŝle  -ŝli  -ŝlo  -ŝlu
%  -sma  -sme  -smi  -smo  -smu
%  -ŝma  -ŝme  -ŝmi  -ŝmo  -ŝmu
%  -sna  -sne  -sni  -sno  -snu
%  -ŝna  -ŝne  -ŝni  -ŝno  -ŝnu
%  -spa  -spe  -spi  -spo  -spu
%  -ŝpa  -ŝpe  -ŝpi  -ŝpo  -ŝpu
%  -spla  -sple  -spli  -splo  -splu
%  -ŝpla  -ŝple  -ŝpli  -ŝplo  -ŝplu
%  -spra  -spre  -spri  -spro  -spru
%  -ŝpra  -ŝpre  -ŝpri  -ŝpro  -ŝpru
%  -sra  -sre  -sri  -sro  -sru
%  -ŝra  -ŝre  -ŝri  -ŝro  -ŝru
%  -sta  -ste  -sti  -sto  -stu
%  -ŝta  -ŝte  -ŝti  -ŝto  -ŝtu
%  -stra  -stre  -stri  -stro  -stru
%  -ŝtra  -ŝtre  -ŝtri  -ŝtro  -ŝtru
%  -sva  -sve  -svi  -svo  -svu
%  -ŝva  -ŝve  -ŝvi  -ŝvo  -ŝvu

1sca
1sce
1sci
1sco
1scu

1sfa
1sfe
1sfi
1sfo
1sfu

1sja
1sje
1sji
1sjo
1sju

1ŝja
1ŝje
1ŝji
1ŝjo
1ŝju

1ska
1ske
1ski
1sko
1sku

1ŝka
1ŝke
1ŝki
1ŝko
1ŝku

1skla
1skle
1skli
1sklo
1sklu

1skra
1skre
1skri
1skro
1skru

1skva
1skve
1skvi
1skvo
1skvu

1skŭa
1skŭe
1skŭi
1skŭo
1skŭu

1sla
1sle
1sli
1slo
1slu

1ŝla
1ŝle
1ŝli
1ŝlo
1ŝlu

1sma
1sme
1smi
1smo
1smu

1ŝma
1ŝme
1ŝmi
1ŝmo
1ŝmu

1sna
1sne
1sni
1sno
1snu

1ŝna
1ŝne
1ŝni
1ŝno
1ŝnu

1spa
1spe
1spi
1spo
1spu

1ŝpa
1ŝpe
1ŝpi
1ŝpo
1ŝpu

1spla
1sple
1spli
1splo
1splu

1ŝpla
1ŝple
1ŝpli
1ŝplo
1ŝplu

1spra
1spre
1spri
1spro
1spru

1ŝpra
1ŝpre
1ŝpri
1ŝpro
1ŝpru

1sra
1sre
1sri
1sro
1sru

1ŝra
1ŝre
1ŝri
1ŝro
1ŝru

1sta
1ste
1sti
1sto
1stu

1ŝta
1ŝte
1ŝti
1ŝto
1ŝtu

1stra
1stre
1stri
1stro
1stru

1ŝtra
1ŝtre
1ŝtri
1ŝtro
1ŝtru

1sva
1sve
1svi
1svo
1svu

1ŝva
1ŝve
1ŝvi
1ŝvo
1ŝvu


% Sed, se antaŭ S aŭ Ŝ venas vokalo aŭ [k,p,t,b,d,n,j,ŭ], S aŭ Ŝ restas apud ili

%  as-c  as-f  as-j  aŝ-j  as-k  aŝ-k  as-kl  as-kr  as-kv  as-kŭ  as-l  aŝ-l  as-m  aŝ-m  as-n  aŝ-n  as-p  aŝ-p  as-pl  aŝ-pl  as-pr  aŝ-pr  as-r  aŝ-r  as-t  aŝ-t  as-tr  aŝ-tr  as-v  aŝ-v
%  es-c  es-f  es-j  eŝ-j  es-k  eŝ-k  es-kl  es-kr  es-kv  es-kŭ  es-l  eŝ-l  es-m  eŝ-m  es-n  eŝ-n  es-p  eŝ-p  es-pl  eŝ-pl  es-pr  eŝ-pr  es-r  eŝ-r  es-t  eŝ-t  es-tr  eŝ-tr  es-v  eŝ-v
%  is-c  is-f  is-j  iŝ-j  is-k  iŝ-k  is-kl  is-kr  is-kv  is-kŭ  is-l  iŝ-l  is-m  iŝ-m  is-n  iŝ-n  is-p  iŝ-p  is-pl  iŝ-pl  is-pr  iŝ-pr  is-r  iŝ-r  is-t  iŝ-t  is-tr  iŝ-tr  is-v  iŝ-v
%  os-c  os-f  os-j  oŝ-j  os-k  oŝ-k  os-kl  os-kr  os-kv  os-kŭ  os-l  oŝ-l  os-m  oŝ-m  os-n  oŝ-n  os-p  oŝ-p  os-pl  oŝ-pl  os-pr  oŝ-pr  os-r  oŝ-r  os-t  oŝ-t  os-tr  oŝ-tr  os-v  oŝ-v
%  us-c  us-f  us-j  uŝ-j  us-k  uŝ-k  us-kl  us-kr  us-kv  us-kŭ  us-l  uŝ-l  us-m  uŝ-m  us-n  uŝ-n  us-p  uŝ-p  us-pl  uŝ-pl  us-pr  uŝ-pr  us-r  uŝ-r  us-t  uŝ-t  us-tr  uŝ-tr  us-v  uŝ-v
%  ks-c  ks-f  ks-j  kŝ-j  ks-k  kŝ-k  ks-kl  ks-kr  ks-kv  ks-kŭ  ks-l  kŝ-l  ks-m  kŝ-m  ks-n  kŝ-n  ks-p  kŝ-p  ks-pl  kŝ-pl  ks-pr  kŝ-pr  ks-r  kŝ-r  ks-t  kŝ-t  ks-tr  kŝ-tr  ks-v  kŝ-v
%  ps-c  ps-f  ps-j  pŝ-j  ps-k  pŝ-k  ps-kl  ps-kr  ps-kv  ps-kŭ  ps-l  pŝ-l  ps-m  pŝ-m  ps-n  pŝ-n  ps-p  pŝ-p  ps-pl  pŝ-pl  ps-pr  pŝ-pr  ps-r  pŝ-r  ps-t  pŝ-t  ps-tr  pŝ-tr  ps-v  pŝ-v
%  ts-c  ts-f  ts-j  tŝ-j  ts-k  tŝ-k  ts-kl  ts-kr  ts-kv  ts-kŭ  ts-l  tŝ-l  ts-m  tŝ-m  ts-n  tŝ-n  ts-p  tŝ-p  ts-pl  tŝ-pl  ts-pr  tŝ-pr  ts-r  tŝ-r  ts-t  tŝ-t  ts-tr  tŝ-tr  ts-v  tŝ-v
%  bs-c  bs-f  bs-j  bŝ-j  bs-k  bŝ-k  bs-kl  bs-kr  bs-kv  bs-kŭ  bs-l  bŝ-l  bs-m  bŝ-m  bs-n  bŝ-n  bs-p  bŝ-p  bs-pl  bŝ-pl  bs-pr  bŝ-pr  bs-r  bŝ-r  bs-t  bŝ-t  bs-tr  bŝ-tr  bs-v  bŝ-v
%  ds-c  ds-f  ds-j  dŝ-j  ds-k  dŝ-k  ds-kl  ds-kr  ds-kv  ds-kŭ  ds-l  dŝ-l  ds-m  dŝ-m  ds-n  dŝ-n  ds-p  dŝ-p  ds-pl  dŝ-pl  ds-pr  dŝ-pr  ds-r  dŝ-r  ds-t  dŝ-t  ds-tr  dŝ-tr  ds-v  dŝ-v
%  ns-c  ns-f  ns-j  nŝ-j  ns-k  nŝ-k  ns-kl  ns-kr  ns-kv  ns-kŭ  ns-l  nŝ-l  ns-m  nŝ-m  ns-n  nŝ-n  ns-p  nŝ-p  ns-pl  nŝ-pl  ns-pr  nŝ-pr  ns-r  nŝ-r  ns-t  nŝ-t  ns-tr  nŝ-tr  ns-v  nŝ-v
%  js-c  js-f  js-j  jŝ-j  js-k  jŝ-k  js-kl  js-kr  js-kv  js-kŭ  js-l  jŝ-l  js-m  jŝ-m  js-n  jŝ-n  js-p  jŝ-p  js-pl  jŝ-pl  js-pr  jŝ-pr  js-r  jŝ-r  js-t  jŝ-t  js-tr  jŝ-tr  js-v  jŝ-v
%  ŭs-c  ŭs-f  ŭs-j  ŭŝ-j  ŭs-k  ŭŝ-k  ŭs-kl  ŭs-kr  ŭs-kv  ŭs-kŭ  ŭs-l  ŭŝ-l  ŭs-m  ŭŝ-m  ŭs-n  ŭŝ-n  ŭs-p  ŭŝ-p  ŭs-pl  ŭŝ-pl  ŭs-pr  ŭŝ-pr  ŭs-r  ŭŝ-r  ŭs-t  ŭŝ-t  ŭs-tr  ŭŝ-tr  ŭs-v  ŭŝ-v

a2s1c
a2s1f
a2s1j
a2ŝ1j
a2s1k
a2ŝ1k
a2s1kl
a2s1kr
a2s1kv
a2s1kŭ
a2s1l
a2ŝ1l
a2s1m
a2ŝ1m
a2s1n
a2ŝ1n
a2s1p
a2ŝ1p
a2s1pl
a2ŝ1pl
a2s1pr
a2ŝ1pr
a2s1r
a2ŝ1r
a2s1t
a2ŝ1t
a2s1tr
a2ŝ1tr
a2s1v
a2ŝ1v

e2s1c
e2s1f
e2s1j
e2ŝ1j
e2s1k
e2ŝ1k
e2s1kl
e2s1kr
e2s1kv
e2s1kŭ
e2s1l
e2ŝ1l
e2s1m
e2ŝ1m
e2s1n
e2ŝ1n
e2s1p
e2ŝ1p
e2s1pl
e2ŝ1pl
e2s1pr
e2ŝ1pr
e2s1r
e2ŝ1r
e2s1t
e2ŝ1t
e2s1tr
e2ŝ1tr
e2s1v
e2ŝ1v

i2s1c
i2s1f
i2s1j
i2ŝ1j
i2s1k
i2ŝ1k
i2s1kl
i2s1kr
i2s1kv
i2s1kŭ
i2s1l
i2ŝ1l
i2s1m
i2ŝ1m
i2s1n
i2ŝ1n
i2s1p
i2ŝ1p
i2s1pl
i2ŝ1pl
i2s1pr
i2ŝ1pr
i2s1r
i2ŝ1r
i2s1t
i2ŝ1t
i2s1tr
i2ŝ1tr
i2s1v
i2ŝ1v

o2s1c
o2s1f
o2s1j
o2ŝ1j
o2s1k
o2ŝ1k
o2s1kl
o2s1kr
o2s1kv
o2s1kŭ
o2s1l
o2ŝ1l
o2s1m
o2ŝ1m
o2s1n
o2ŝ1n
o2s1p
o2ŝ1p
o2s1pl
o2ŝ1pl
o2s1pr
o2ŝ1pr
o2s1r
o2ŝ1r
o2s1t
o2ŝ1t
o2s1tr
o2ŝ1tr
o2s1v
o2ŝ1v

u2s1c
u2s1f
u2s1j
u2ŝ1j
u2s1k
u2ŝ1k
u2s1kl
u2s1kr
u2s1kv
u2s1kŭ
u2s1l
u2ŝ1l
u2s1m
u2ŝ1m
u2s1n
u2ŝ1n
u2s1p
u2ŝ1p
u2s1pl
u2ŝ1pl
u2s1pr
u2ŝ1pr
u2s1r
u2ŝ1r
u2s1t
u2ŝ1t
u2s1tr
u2ŝ1tr
u2s1v
u2ŝ1v

k2s1c
k2s1f
k2s1j
k2ŝ1j
k2s1k
k2ŝ1k
k2s1kl
k2s1kr
k2s1kv
k2s1kŭ
k2s1l
k2ŝ1l
k2s1m
k2ŝ1m
k2s1n
k2ŝ1n
k2s1p
k2ŝ1p
k2s1pl
k2ŝ1pl
k2s1pr
k2ŝ1pr
k2s1r
k2ŝ1r
k2s1t
k2ŝ1t
k2s1tr
k2ŝ1tr
k2s1v
k2ŝ1v

p2s1c
p2s1f
p2s1j
p2ŝ1j
p2s1k
p2ŝ1k
p2s1kl
p2s1kr
p2s1kv
p2s1kŭ
p2s1l
p2ŝ1l
p2s1m
p2ŝ1m
p2s1n
p2ŝ1n
p2s1p
p2ŝ1p
p2s1pl
p2ŝ1pl
p2s1pr
p2ŝ1pr
p2s1r
p2ŝ1r
p2s1t
p2ŝ1t
p2s1tr
p2ŝ1tr
p2s1v
p2ŝ1v

t2s1c
t2s1f
t2s1j
t2ŝ1j
t2s1k
t2ŝ1k
t2s1kl
t2s1kr
t2s1kv
t2s1kŭ
t2s1l
t2ŝ1l
t2s1m
t2ŝ1m
t2s1n
t2ŝ1n
t2s1p
t2ŝ1p
t2s1pl
t2ŝ1pl
t2s1pr
t2ŝ1pr
t2s1r
t2ŝ1r
t2s1t
t2ŝ1t
t2s1tr
t2ŝ1tr
t2s1v
t2ŝ1v

b2s1c
b2s1f
b2s1j
b2ŝ1j
b2s1k
b2ŝ1k
b2s1kl
b2s1kr
b2s1kv
b2s1kŭ
b2s1l
b2ŝ1l
b2s1m
b2ŝ1m
b2s1n
b2ŝ1n
b2s1p
b2ŝ1p
b2s1pl
b2ŝ1pl
b2s1pr
b2ŝ1pr
b2s1r
b2ŝ1r
b2s1t
b2ŝ1t
b2s1tr
b2ŝ1tr
b2s1v
b2ŝ1v

d2s1c
d2s1f
d2s1j
d2ŝ1j
d2s1k
d2ŝ1k
d2s1kl
d2s1kr
d2s1kv
d2s1kŭ
d2s1l
d2ŝ1l
d2s1m
d2ŝ1m
d2s1n
d2ŝ1n
d2s1p
d2ŝ1p
d2s1pl
d2ŝ1pl
d2s1pr
d2ŝ1pr
d2s1r
d2ŝ1r
d2s1t
d2ŝ1t
d2s1tr
d2ŝ1tr
d2s1v
d2ŝ1v

n2s1c
n2s1f
n2s1j
n2ŝ1j
n2s1k
n2ŝ1k
n2s1kl
n2s1kr
n2s1kv
n2s1kŭ
n2s1l
n2ŝ1l
n2s1m
n2ŝ1m
n2s1n
n2ŝ1n
n2s1p
n2ŝ1p
n2s1pl
n2ŝ1pl
n2s1pr
n2ŝ1pr
n2s1r
n2ŝ1r
n2s1t
n2ŝ1t
n2s1tr
n2ŝ1tr
n2s1v
n2ŝ1v

j2s1c
j2s1f
j2s1j
j2ŝ1j
j2s1k
j2ŝ1k
j2s1kl
j2s1kr
j2s1kv
j2s1kŭ
j2s1l
j2ŝ1l
j2s1m
j2ŝ1m
j2s1n
j2ŝ1n
j2s1p
j2ŝ1p
j2s1pl
j2ŝ1pl
j2s1pr
j2ŝ1pr
j2s1r
j2ŝ1r
j2s1t
j2ŝ1t
j2s1tr
j2ŝ1tr
j2s1v
j2ŝ1v

ŭ2s1c
ŭ2s1f
ŭ2s1j
ŭ2ŝ1j
ŭ2s1k
ŭ2ŝ1k
ŭ2s1kl
ŭ2s1kr
ŭ2s1kv
ŭ2s1kŭ
ŭ2s1l
ŭ2ŝ1l
ŭ2s1m
ŭ2ŝ1m
ŭ2s1n
ŭ2ŝ1n
ŭ2s1p
ŭ2ŝ1p
ŭ2s1pl
ŭ2ŝ1pl
ŭ2s1pr
ŭ2ŝ1pr
ŭ2s1r
ŭ2ŝ1r
ŭ2s1t
ŭ2ŝ1t
ŭ2s1tr
ŭ2ŝ1tr
ŭ2s1v
ŭ2ŝ1v


% Esceptoj

3p2neŭ
hi3p2n
3ka2p3n

8j.
a8j.
o8j.
8n.
a8n.
o8n.
8o.
8jn.
a8jn.
o8jn.
e8n.

.bl8
.br8
.dl8
.dm8
.dr8
.dz8
.fl8
.fr8
.gl8
.gn8
.gr8
.kl8
.kn8
.km8
.ks8
.kt8
.lj8
.mj8
.mn8
.mr8
.mt8
.nj8
.ng8
.nk8
.ns8
.nt8
.ntr8
.pl8
.pr8
.ps8
.pst8
.pt8
.sk8
.skr8
.sl8
.sm8
.sn8
.sp8
.spl8
.spr8
.sr8
.st8
.stl8
.str8
.tl8
.tr8
.ts8
.vl8
.vm8
.vn8
.vr8
.vs8
.vz8
.zn8


1a8j8n.
1o8j8n.

.am1baŭ1
.anti1
.an1taŭ1
.an3sta3aŭ1
.apud1
.arki1
.aŭ3
.bo1
.bio1
.bi3
.ĉe3
.ĉi3u1
.ĉir3kaŭ1
.de3
.dek3
.dis1
.des3
.du3
.du1on1
.dum1
.ek1
.eks3ter1
.eks1
.ekzo3
.el3
.en3
.et3
.eŭ3
.fi3
.ge3
.geo1
.ĝis1
.help3o1
.help3
.hom3o1
.hom3
.in3ter3
.ĵur1
.ko3
.kon1
.kun1
.kva3zaŭ1
.kel3k
.ma8l1
.man1
.mis1
.mez3o1
.mez3
.mono3
.mon3
.mult3e1
.mult3i1
.mult3
.ne1
.naz1o1
.naz1
.nun3
.nur3
.nul3
.plen1
.pra3
.pre3
.pri1
.pro1
.por1
.per1
.pres1kaŭ1
.pre1ter1
.re3
.ret1ro1
.sub1
.sur1
.su1per1
.tra3
.trans1
.tut1
.vid5
.zoo3

1is.
1as.
1os.
1us.

1ebl1
1est1r1
1end1
1ind1
1int
1is1t1
1obl1

1o1lo1g1i
1o1lo1g1
1o1gra1f1i
1o1gra1f1


1es1tis.
1es1tas.
1es1tos.
1es1tus.

1ple1n

scienc9fikci
